【裁判字號】    89,訴,2645
【裁判日期】    900323
【裁判案由】    毒品危害防制條例
【裁判全文】
臺灣高雄地方法院刑事判決                        八十九年度訴字第二六四五號
    公  訴  人  臺灣高雄地方法院檢察署檢察官
    被      告  甲○○
右列被告因違反毒品危害防制條例案件，茲經檢察官提起公訴（八十七年度偵字第一
八○○八號、八十八年度毒偵字第二五四號），及移送併辦（八十九年度毒偵字第六
七０二號），本院判決如左：
    主  文
甲○○連續施用第一級毒品，處有期徒刑玖月，扣案之第一級毒品海洛因壹包（淨重
零點壹零公克）沒收銷燬之；又連續施用第二級毒品，處有期徒刑肆月。應執行有期
徒刑拾壹月，扣案之第一級毒品海洛因壹包（淨重零點壹零公克）沒收銷燬之。
    事  實
一、甲○○前因施用毒品案件，經台灣高雄地方法院以八十七年度毒聲字第二號裁定
    送觀察、勒戒後，認無繼續施用毒品之傾向，而由台灣高雄地方法院檢察署檢察
    官於民國八十七年六月二十三日以八十七年度偵字第一二六七七號為不起訴處分
  確定。詎甲○○不知悛悔，復基於施用第一級毒品海洛因及另行起意施用第二級
    毒品安非他命之概括犯意，於下列時地施用上開毒品：
（一）於八十七年六月二十四日起至同年八月三日止，在其高雄市○○區○○街三十
      五號八樓住處，以海洛因滲入香煙方式，平均約每天施用一次，連續多次施用
      第一級毒品海洛因。
（二）於八十七年八月三日晚上七時許起回溯至二十四小時內某時止，在不詳地點施
      用第二級毒品甲基安非他命。經警於同年八月三日晚上七時，在高雄市○○區
      ○○街三十五號八樓查獲，並扣得第一級毒品海洛因一包淨重○．一○公克（
      包裝重○．一○公克）。。
（三）甲○○於八十七年八月三日經警查獲施用毒品後，經台灣高雄地方法院以八十
      七年度毒聲字第一五六二號裁定送勒戒所觀察勒戒後，認仍有繼續施用毒品之
      傾向，旋以八十七年度毒聲字第一八六五號裁定令入戒治處所施以強制戒治，
      屆滿三月後停止戒治，所餘戒治期間付保護管束。詎甲○○猶不知悔悟，復於
      保護管束期間內，承前施用第二級毒品安非他命之概括犯意，於八十八年七月
      廿日上午九時許起回溯至二十四小時內某時止，在不詳處所，以不詳方式，施
    用第二級毒品甲基安非他命，嗣經保護管束執行機關於八十八年七月二十日採
      尿檢驗而查獲上情。旋經台灣高雄地方法院以八十八年度毒聲字第六０五０號
      裁定撤銷停止戒治，令入戒治處所施以強制戒治。
（四）甲○○復承前施用第一級毒品海洛因及施用第二級毒品安非他命之概括犯意，
      於八十九年八月三十日下午六時二十分許起回溯二十四小時內某時止，在不詳
      地點，以不詳方式，施用海洛因及安非他命各一次。嗣經警於八十九年八月三
      十日下午六時二十分許，在高雄市○○區○○街三十五號八樓住處查獲上情。
二、案經高雄市政府警察局三民第一分局報請臺灣高雄地方法院檢察署檢察官偵查，
    及台灣高雄地方法院檢察署檢察官簽分偵查起訴，暨移送併辦。
    理  由
一、訊據被告甲○○僅坦承於八十七年六月二十四日起至同年八月三日止，在上開住
    處施用第一級毒品海洛因之事實，惟矢口否認有事實欄（二）（三）（四）所列
    施用海洛因及安非他命之犯行，辯稱：伊於上開查獲時之驗尿期間，因有胃、肝
    不好而有服用西藥，可能係因服用西藥致驗尿報告結果有誤云云。經查：
（一）被告於八十七年八月三日為警查獲當日，經採尿送驗結果呈嗎啡及甲基安非他
      命陽性反應；於八十八年七月二十日經採尿送驗結果呈甲基安非他命陽性反應
      ；於八十九年八月三十日為警查獲當日，經採尿送驗結果呈嗎啡及甲基安非他
      命陽性反應等情，分別有高雄市立凱旋醫院高市凱醫檢字第八四六七號煙毒尿
      液檢驗成績書及台灣檢驗科技股份有限公司八十八年八月二日出具之濫用藥物
      尿液檢驗報告、高雄市立凱旋醫院高市凱醫檢字第○○一六號煙毒尿液檢驗成
      績書各乙份附卷可稽，且有海洛因一包（淨重０‧一○公克）扣案可資佐證，
      是據此被告確有於右揭時地施用第一、二級毒品之行為，應堪認定。
（二）被告雖辯稱其係服用西藥導致驗尿報告之結果有誤，惟其並無法提出其服用西
      藥之種類及成份，以供本院調查，是其所辯尚難為有利於被告之認定。
（三）此外，復有臺灣高雄地方法院檢察署八十七年度偵字第一二六七七號不起訴處
      分書、台灣高雄看守所附設勒戒處所八十七年八月十二日高所正戒勒字第一九
      七一號函送之有繼續施用毒品傾向證明書、台灣高雄地方法院八十七年度毒聲
      字第一八六五號強制戒治裁定及八十八年度毒聲字第六０五０號撤銷停止戒治
      裁定在卷足憑。
（四）綜上所述，被告所辯顯屬卸責之詞，尚無可採，本件事證明確，被告確有施用
      海洛因及安非他命之犯行均堪認定。
二、核被告所為，係犯毒品危害防制條例第十條第一項之施用第一級毒品海洛因罪及
    同條第二項之施用第二級毒品甲基安非他命罪。又被告多次施用第一、二級毒品
    之行為，時間緊接、犯罪構成要件相同，顯係基於概括犯意為之，為連續犯，爰
    依刑法第五十六條之規定以一罪論，並加重其刑。其所犯二罪之間，犯意各別，
    行為互殊，應予分論併罰。另公訴人雖僅就被告於事實欄（一）（二）（三）部
    分之施用毒品犯行提起公訴，然檢察官就犯罪事實一部起訴者，其效力及於全部
    ，本件被告於事實欄（四）之犯行，經檢察官移送併辦，本院經審理認為與前揭
    論罪科刑之詐欺部分，有連續犯之裁判上一罪關係，本院自應一併予以審判。爰
    審酌被告前曾因施用毒品案，經法院依初次勒戒、觀察後無繼續施用傾向為不起
    訴處分確定後，仍不知悔改警惕，猶繼續施用毒品，本不宜寬貸，惟此乃自戕行
    為，及其犯後已坦承部分犯行等一切情狀，分別量處如主文所示之刑，並定其應
    執行刑，以資懲儆。扣案之第一級毒品海洛因一包淨重○．一○公克（包裝重○
    ．一○公克，此有法務部調查局鑑定通知書在卷可稽），依毒品危害防制條例第
    二條之規定，屬第一級毒品，應依毒品危害防制條例第十八條第一項宣告沒收並
    銷燬之。
三、公訴意旨另以：被告自八十七年四月中旬起至同年六月二十三日止，連續在其住
    處施用第一級毒品海洛因，因認被告此部分尚涉有毒品危害防制條例第十條第一
    項施用第一級毒品罪嫌云云。惟查：被告前因施用毒品案件，經台灣高雄地方法
    院以八十七年度毒聲字第二號裁定送觀察、勒戒後，認無繼續施用毒品之傾向，
    而由台灣高雄地方法院檢察署檢察官於民國八十七年六月二十三日以八十七年度
    偵字第一二六七七號為不起訴處分確定，此有臺灣高雄地方法院檢察署八十七年
    度偵字第一二六七七號不起訴處分書、台灣高雄地方法院檢察署刑案資料查註紀
    錄表在卷可稽。而不起訴處分確定，非有刑事訴訟法第二百六十條所列之情形，
    不得對同一案件再行起訴，茲公訴人誤將被告自八十七年四月中旬起至同年六月
    二十三日止，連續在其住處施用第一級毒品海洛因再行起訴，依刑事訴訟法第三
    百零三條第四款規定，本應為不受理判決。惟公訴意旨認此部分與前開有罪部分
    有裁判上一罪關係，爰不另為不受理判決之諭知，附此敘明。
據上論斷，應依刑事訴訟法第二百九十九條第一項前段，毒品危害防制條例第十條第
一項、第二項、第十八條第一項，刑法第十一條前段、第五十六條、第五十一條第五
款，判決如主文。
中      華      民      國    九十      年      三      月    二十三    日
                                     台灣高雄地方法院刑事第二庭
                                         法  官  施  柏  宏
右正本證明與原本無異。
如不服本判決，應於判決送達後十日內，向本院提出上訴狀。
                                         書記官  邱  秋  珍
中      華      民      國    九十      年      三      月    二十六    日
附錄本判決論罪科刑之法條
毒品危害防制條例第十條第一項、第二項。
施用第一級毒品者，處六月以上五年以下有期徒刑。
施用第二級毒品者，處三年以下有期徒刑。


司法院資訊處製作；財團法人民間司法改革基金會備份。
